臺灣高雄地方法院刑事判決　　　　　　　 99年度訴字第946號
公　訴　人　臺灣高雄地方法院檢察署檢察官
被　　　告　劉○○（真實姓名、年籍詳卷、現於台灣高雄監獄
選任辯護人　黃正男律師
上列被告因妨害性自主罪案件，經檢察官提起公訴（99年度偵緝
字第1233號），本院判決如下：
    主  文
劉○○對於十四歲以上未滿十六歲之女子為性交，貳罪，各處有
期徒刑壹年參月；又對於十四歲以上未滿十六歲之女子為猥褻之
行為，貳罪，各處有期徒刑陸月。應執行有期徒刑參年肆月。其
餘被訴部分無罪。
    事  實
一、劉○○（起訴書代號：0000-0000A，民國○○年○○月○日生）
    係成年人，為0000-0000 （82年6 月○日生，真實姓名年籍
    詳卷，以下簡稱甲女）之母0000-0000B（真實姓名年籍詳卷
    ，以下簡稱乙女）之同居人（因劉○○與乙女係短暫同居關
    係，並無證據證明有與乙女、甲女永久共同生活之意思，尚
    難認劉○○與甲女係家長家屬或家屬間之關係）。於92年至
    93年間，因對甲女犯妨害性自主案件，經臺灣高等法院花蓮
    分院判處有期徒刑3 年10月確定，於97年12月16日因縮短刑
    期假釋出監，並交付保護管束（非累犯），於保護管束期間
    內，又於97年12月16日返回甲女於高雄市○○區○街○號住
    處（地址詳卷），與甲女、乙女同住，平時以開聯結車為業
    。詎猶不知警惕，明知甲女於附表編號1 至2 所示之期間，
    係14歲以上未滿16歲之女子，竟仍利用當時其與甲女共同居
    住在前開住處，且乙女不在之機會，各基於對於14歲以上未
    滿16歲之女子為性交之犯意，分別於附表編號1 、2 所示之
    時間、地點，在未使用強暴、脅迫、恐嚇、催眠術或其他違
    反意願之情形下，分別以附表編號1 、2 所示之方式，對甲
    女為性交行為各1 次。復明知甲女於附表編號所示5 至6 之
    期間，係14歲以上未滿16歲之女子，各基於對於14歲以上未
    滿16歲女子為猥褻行為之犯意，分別於附表編號5 、6 所示
    之時間、地點，在未使用強暴、脅迫、恐嚇、催眠術或其他
    違反意願方法之情形下，分別以附表編號5 、6 所示之方式
    ，對甲女為猥褻行為各1 次。嗣於附表編號4 之時間後，甲
    女因不堪一再遭劉○○性侵害，即於翌日向學校輔導老師反
    應此事，經報警處理後，始悉上情。
二、案經甲女訴由高雄市政府警察局婦幼警察隊報告臺灣高雄地
    方法院檢察署檢察官偵查起訴。
    理  由
壹、程序部分（證據能力之審查）
一、按被告以外之人，於審判外之言詞或書面陳述，除法律有規
    定者外，不得作為證據；又被告以外之人（包括證人、鑑定
    人、告訴人、被害人及共同被告等）於檢察事務官、司法警
    察官或司法警察調查中所為之陳述，與審判中不符時，其先
    前之陳述具有較可信之特別情況，且為證明犯罪事實存否所
    必要者，得為證據，刑事訴訟法第159 條第1 項、第159 條
    之2 分別定有明文。是被告以外之人於司法警察（官）調查
    中所為之陳述，依刑事訴訟法第159 條第1 項規定，係屬傳
    聞證據，原則上無證據能力，惟如該陳述與審判中不符時，
    其先前之陳述具有較可信之特別情況，且為證明犯罪事實存
    否所必要者，依同法第159 條之2 規定（即刑事訴訟法第15
    9 條第1 項所指之「除法律有規定者外」），始例外認為有
    證據能力。如該陳述與審判中相符時，因該陳述並不符合刑
    事訴訟法第159 條之2 有關傳聞例外之規定，故不得作為認
    定本案犯罪事實有無之證據。此時，當以其於審判中之陳述
    作為證據。本件被告劉○○及辯護人認證人甲女於警詢中所
    為之陳述，無證據能力（見本院訴字卷第80頁倒數第4 行至
    第7 行），且因證人甲女前開警詢中之陳述（即如附表編號
    4 、6 部分），核與審判中之證述均大致相符，是依前開說
    明，證人甲女於警詢中之陳述，就被告而言，並無傳聞證據
    例外之情形，應無證據能力。此時，當以證人甲女於審判中
    之證述作為證據。
二、復按被告以外之人於審判外之陳述，雖不符前4 條（即刑事
    訴訟法第159 條之1 至159 條之4 ）之規定，而經當事人於
    審判程序同意作為證據，法院審酌該言詞陳述或書面陳述作
    成時之情況，認為適當者，亦得為證據，刑事訴訟法第159
    條之5 第1 項定有明文。本件所援引之以下各項證據（詳後
    述），其中屬於傳聞證據部分，因被告、辯護人及檢察官均
    同意做為證據使用（見本院訴字卷第80頁倒數第4 行至第9
    行），本院審酌該等證據作成時之狀況，並無違法取證之情
    事，且無不宜作為證據之情形，依前開說明，爰認均有證據
    能力，合先敘明。
貳、有罪部分
一、訊據被告劉○○否認有何對於14歲以上未滿16歲之女子為4
    次性交行為及猥褻行為之犯行，辯稱：與甲女只有發生2 次
    性交行為，第2 次是98年6 月28日凌晨4 時許，第1 次與第
    2 次相隔約1 個多月左右，都是用手指插入甲女陰道，有徵
    得甲女同意，有跟甲女說「如果妳不願意，妳可以跟我說」
    ，甲女沒有說不同意，也沒有反抗。除了跟甲女為2 次性交
    行為時，有撫摸甲女胸部之外，其他就沒有再撫摸甲女胸部
    或下體等語。經查：
（一）被告於附表編號1 所示之時間，曾以手指插入甲女陰道，
      對甲女為性交行為1 次；且知悉甲女於附表編號1 所示期
      間及98年6 月17日之前，係14歲以上未滿16歲之女子等事
      實，業據被告於本院準備程序及審理時自承在卷（見本院
      訴字一卷第31頁背面第4 行至第32頁第16行、第33頁不爭
      執事項、第69頁第12行）；核與證人甲女於本院審理中證
      述：第1 次（即附表編號1 ）是在住處2 樓的房間，當時
      躺在床上，被告脫下伊內褲，伊沒有阻止被告，但有說不
      想要，之後被告還是繼續，沒有試著推開被告，也沒有其
      他反抗行為（見本院訴字一卷第69頁倒數第5 行以下、第
      73頁第5 行至第7 行）等語相符。又甲女係82年6 月生，
      有代號與真實姓名對照表、身分證影本在卷可稽（偵卷證
      物袋內），則甲女自附表編號1 所示期間及98年6 月17日
      之前，應屬14歲以上未滿16歲之少女。故上開事實，均堪
      認定。
（二）而關於被告於附表編號2 所示之時間、地點，對甲女為性
      交行為；及被告於附表編號5 至6 所示之時間、地點，對
      甲女為猥褻行為2 次部分，業據證人甲女於本院審理時證
      述：第2 次（即附表編號2 ）地點係在住處廚房，被告除
      了用手指先插入陰道持續1 分鐘，5 至10分鐘後，還有用
      手指插入肛門，插入肛門時，伊在講電話，該次有跟被告
      說不要。另被告97年12月16日假釋出監回來後，弟弟、妹
      妹都很開心，當時我們有出去玩，回來的時候，妹妹已經
      睡著，被告就跑來伊房間床鋪那邊說很多話，說他很想伊
      ，就開始對伊親吻、擁抱、撫摸胸部或下體，伊沒有阻止
      被告，也沒有表示同意或反對。之後2 、3 天23時許，在
      住處二樓廚房，被告從後面用手環抱伊身體，對伊親吻、
      擁抱、撫摸胸部或下體，當時沒有反抗。最後1 次是何時
      ，已經忘了，次數也忘了等語（見本院訴字一卷第73頁倒
      數第18頁以下、第77頁倒數第7 行至背面第11行、第78頁
      第10行至第18行、第72頁背面倒數第11行以下、第75頁第
      8 行至背面倒數第8 行）。且關於如附表編號5 、6 所示
      之猥褻行為，被告亦於偵查中自承：出獄後又對甲女親吻
      、擁抱、摸胸部，後來才用手指頭摸甲女下體，並且插入
      甲女陰部等語（見偵緝卷第7 頁第8 行至第11行）。嗣被
      告雖翻異前供，否認曾對甲女為如附表編號5 、6 所示之
      猥褻行為；亦自始均否認有如附表編號2 所示之性交行為
      。惟本院審酌被告於偵查及本院中自陳：因對甲女涉犯妨
      害性自主案件入監，於97年12月16日出獄，出獄後與甲女
      同住。最後1 次（即附表編號4 所示之時間）當晚與甲女
      聊很多事，所以我們一直聊天聊到很晚，與甲女之間在家
      裡面是最有話聊等語（見偵緝卷第5 頁倒數第9 行至第6
      頁第1 行；本院一卷第14頁第6 行至第7 行、第9 行至第
      10行）。另證人甲女亦於本院審理中證述：被告出獄當天
      就與其同住一起，當天弟弟、妹妹都很開心，我們有一起
      出去玩等語（詳本院一卷第69頁背面第5 行至第9 行、第
      78頁第10行至第12行）；且曾表示不願對「爸爸」（即被
      告）提出告訴，希望被告不要再對其性侵害（見警卷第6
      頁倒數第6 行，此部分非傳聞證據）。準此，被告曾對甲
      女涉犯妨害性自主案件而入監服刑，被告於97年12月16日
      假釋出監後，仍與甲女同住，當天被告曾與甲女一同出遊
      ，且98年6 月28日凌晨，亦與甲女聊天至很晚，平常被告
      與甲女經常聊天。顯見被告自假釋出監後起至98年6 月28
      日止，與甲女互動關係良好，甲女之前雖曾遭被告為性侵
      害行為，但仍願意接納被告同住，彼此關係不因前案妨害
      性自主案件而生變。則在被告與甲女關係並非不佳，平常
      亦同住一處，甲女亦稱呼被告為「爸爸」之下，彼此既有
      共同生活之意思，如非被告曾對甲女為性侵害行為，且再
      三為之，甲女又豈會無緣無故地指出曾對其為性侵害行為
      。甲女如誣陷被告，不僅損及自身名節，且破壞原有家庭
      生活之和諧，對其實無助益。是本院綜上各節，認甲女上
      開證詞尚無構陷被告之虞，且無不合常理之處，應可採信
      。
（三）民國88年4 月21日修正前刑法第224 條第1 項，原規定「
      對於男女以強暴、脅迫、藥劑、催眠術或他法，至使不能
      抗拒而為猥褻之行為者，處……。」所謂「他法」，依當
      時規定固指類似於強暴、脅迫、藥劑、催眠術或與之相當
      之方法。惟該條文於88年4 月21日修正時，已修正為「對
      於男女以強暴、脅迫、恐嚇、催眠術或其他違反其意願之
      方法，而為猥褻之行為者，處……（修正後僅有一項）。
      」依立法理由說明，係以原條文之「至使不能抗拒」，要
      件過於嚴格，容易造成受侵害者，因為需要「拼命抵抗」
      而致生命或身體方面受更大之傷害，故修正為「違反其意
      願之方法」（即不以「至使不能抗拒」為要件）。則修正
      後所稱其他「違反其意願之方法」，應係指該條所列舉之
      強暴、脅迫、恐嚇、催眠術以外，其他一切違反被害人意
      願之方法，妨害被害人之意思自由者而言，不以類似於所
      列舉之強暴、脅迫、恐嚇、催眠術等相當之其他強制方法
      ，足以壓抑被害人之性自主決定權為必要，始符立法本旨
      （最高法院97年度第5 次刑事庭會議決議意旨參照）。另
      刑法第221 條所稱之「其他違反其意願之方法」，參諸前
      開決議意旨，應係指該條所列舉之強暴、脅迫、催眠術以
      外，其他一切違反被害人意願之方法，妨害被害人之意思
      自由而言（最高法院97年度第5 次刑事庭會議決議意旨參
      照）。經查，觀諸證人甲女上開證述內容，其中關於如附
      表編號5 、6 所示之猥褻內容，因被告為上開行為時，甲
      女均無表示反對之意，且亦無反抗或阻止之動作，實無證
      據證明被告係在違反甲女之意願下，已妨害甲女之意思決
      定自由。另關於附表編號1 、2 所示之犯行部分，證人甲
      女雖於本院審理中證述：如附表編號1 之犯行，有違反其
      意願，曾對被告說不想要，如弟弟醒來怎麼辦；如附表編
      號2 之犯行，曾有反抗，反抗之方式係對被告表示不要等
      語（見本院訴字一卷第70頁背面倒數第6 行至第71頁第2
      行、第71頁第10行、第77頁第2 行至第5 行、第75頁背面
      第12行至第19行）。惟又證述：如附表編號1 所示犯行，
      當時並無阻止被告脫其內褲，除表示不要外，沒有其他反
      對行為等語（見本院訴字一卷第76頁背面倒數第7 行至第
      77頁第10行）。準此，被告對甲女為如附表編號1 、2 所
      示之性交行為時，甲女雖曾表示不要之意思，但審酌有無
      違反甲女之意願，除應審酌甲女有無明確表示反對之意思
      外，另應考量在性交行為過程中，甲女有無繼續表示反對
      之意思，反對意思表示是否短暫；除為反對之意思表示外
      ，有無伴隨肢體動作之抗拒，以致妨礙甲女之意思決定自
      由，而為整體之判斷。因甲女於性交行為前，除為反對之
      表示外，並無伴隨其他肢體動作之反抗。且在被告為性交
      行為時，其中附表編號1 所示犯行部分，甲女並未繼續表
      示反對之意思，反而容許被告脫下其內褲；其中附表編號
      2 所示犯行部分，被告以手指插入甲女肛門時，甲女仍在
      接聽電話（見本院訴字一卷第73頁背面倒數第8 行以下、
      第75頁倒數第11行以下）。整體而言，尚難認甲女之意思
      自由已遭被告妨礙，自無法為被告不利之認定。而甲女係
      滿14歲之女子，之前亦曾遭被告為性侵害行為，就性行為
      應有相當之瞭解，應有相當之意思決定自由，從而，依現
      存證據資料，如附表編號1 、2 所示之犯行被告應均係犯
      刑法第227 條第3 項之罪；如附表編號5 、6 所示之犯行
      ，被告則均係犯刑法第227 條第4 項之罪。
（四）綜上所述，本案事證明確，被告犯行均堪以認定，應依法
      論科。
二、按稱性交者，謂非基於正當目的所為之下列性侵入行為：一
    、以性器進入他人之性器、肛門或口腔，或使之接合之行為
    。二、以性器以外之其他身體部位或器物進入他人之性器、
    肛門，或使之接合之行為，刑法第10條第5 項訂有明文。故
    本件被告以手指插入甲女陰道或肛門之行為，均屬性交行為
    。如附表編號1 、2 所示犯行部分，核被告所為，均係犯刑
    法第227 條第3 項對於14歲以上未滿16歲之女子為性交罪；
    如附表編號5 、6 所示犯行部分，被告則均係犯刑法第227
    條第4 項對於14歲以上未滿16歲之女子為猥褻行為罪。檢察
    官認被告係涉犯刑法第221 條第1 項強制性交罪及第224 條
    強制猥褻罪，尚有未合，惟因二者基本社會事實同一，爰均
    依法變更起訴法條。附表編號1 、2 部分，被告均係以性交
    之犯意，對甲女先為猥褻，繼而為性交，則其猥褻之行為係
    性交之階段行為，應為性交之行為所吸收，均不另論罪。附
    表編號2 之行為，被告先以手指進入甲女陰道，後又進入其
    肛門，乃是基於同一犯意，於同一機會場所，在時間密接之
    情形下為之，應為同一之接續行為。被告上開4 罪，犯意各
    別，行為互殊，應予分論併罰。被告附表編號2 所示以手指
    插入甲女肛門部分，檢察官雖未起訴，然該部分與其他已敘
    及之性交部分，具有接續犯之一罪關係，為起訴效力所及，
    本院自應併予審理。另按兒童及少年福利法第70條第1 項規
    定：「成年人教唆、幫助或利用兒童及少年犯罪或與之共同
    實施犯罪或故意對其犯罪者，加重其刑至二分之一。但各該
    罪就被害人係兒童及少年已定有特別處罰規定者，不在此限
    。」，而刑法第227 條第3 項、第4 項係就被害人為14歲以
    上未滿16歲之男女設置特別處罰規定，自不得再予加重，附
    予敘明。本院審酌被告無視甲女於其行為時，為尚14歲以上
    未滿16歲之人，且其與乙女之間為同居關係，竟仍對甲女為
    性交、猥褻行為，嚴重違背倫常，造成甲女性價值觀與倫理
    觀之混淆，對甲女身心之健全成長影響至鉅，危及現行法保
    障未成年人之立法意旨，惡行非輕，且被告於92年至93年間
    ，因對甲女犯妨害性自主案件，經法院判處有期徒刑3 年10
    月確定，於97年12月16日因縮短刑期假釋出監之事實，有臺
    灣高等法院被告前案紀錄表可佐，其於假釋期間再對甲女犯
    本件犯妨害性自主案件，其所為自應分別受有相當程度之刑
    事非難，另考量其犯後態度、犯罪手段等一切情狀，分別量
    處如主文所示之刑，並定其應執行之刑，以資懲儆。
參、本件原公訴意旨略以：被告於97年12月16日假釋出監後至98
    年6 月28日止，只要見到甲女在家，即於不特定時間，以違
    反甲女意願之方式，對甲女為親吻、擁抱或撫摸胸部等猥褻
    行為數次等語，因認被告均涉犯刑法第224 條強制猥褻罪等
    情。惟因原起訴書就上開猥褻行為之時間、次數，均未明確
    載明，且亦無法特定。嗣經檢察官當庭補正此部分犯罪事實
    為：被告於97年12月16日假釋出監當日及之後2 、3 日，分
    別在甲女住處房間、甲女住處廚房內，各對甲女擁抱親吻、
    撫摸胸部及下體等情，有審理筆錄在卷可參（見本院訴字一
    卷第80頁背面第1 行以下），是本院僅就檢察官補正特定之
    犯罪事實加以審理，附此敘明。
肆、無罪部分
一、公訴意旨略以：被告劉○○分別於附表編號3 、4 所示時間
    ；附表編號3 所示時間之前1 、2 星期某日（即起訴書附表
    編號3 所示之時間），在甲女住處房間或乙女住處房間，均
    以違反甲女意願之方式，各以其性器或手指插入甲女陰道內
    之方式，分別對甲女為強制性交之行為等語。因認被告均涉
    犯刑法第221 條第1 項強制性交罪嫌等語。
二、按犯罪事實應依證據認定之，無證據不得認定其犯罪事實；
    又不能證明被告犯罪者，應諭知無罪之判決，刑事訟訴法第
    154 條第2 項、第301 條第1 項前段分別定有明文。次按認
    定不利於被告之事實，須依積極證據，苟積極證據不足為不
    利於被告事實之認定時，即應為有利於被告之認定，更不必
    有何有利之證據；又事實之認定，應憑證據，如未能發現相
    當之證據，或證據不足以證明，自不能以推測或擬制之方法
    ，以為裁判之基礎；且認定犯罪事實所憑之證據，無論直接
    或間接證據，其為訴訟上之證明，須達於通常一般之人均不
    致有懷疑，而得確信其為真實之程度者，始得據為有罪之認
    定，倘其證明尚未達到此一程度，而有合理之懷疑存在時，
    尚難為有罪之認定基礎（最高法院30年上字第816 號判例、
    40年台上字第86號、76年台上字第4986號參照）。
三、公訴意旨認被告涉犯上開罪嫌，無非係以被告於偵查中之供
    述、證人甲女於警詢或偵訊中之指述、財團法人私立高雄醫
    學大學附設中和紀念醫院98年6 月29日受理疑似性侵害事件
    驗傷診斷書、臺灣臺東地方法院檢察署93年度偵字第2802號
    起訴書、臺灣高等法院花蓮分院94年度上訴字第249 號判決
    等以為論據。訊據被告否認有何強制性交之犯行，辯稱：與
    甲女只有發生2 次性交行為，第2 次是98年6 月28日凌晨4
    時許，第1 次相隔了1 個多月左右，都是用手指插入甲女陰
    道，有徵得甲女同意，甲女沒有說不同意，也沒有反抗等語
    。
四、經查：
（一）關於證人甲女遭被告以手指插入陰道，該性交行為之次數
      ，證人甲女先於偵查中證述：被性侵4 次，不包含最後1
      次，2 個月遭性侵4 至5 次等語（見偵緝卷第14頁倒數第
      13行以下）；後於本院審理時證稱：遭被告以手指插入陰
      道性交共3 次等語（見本院訴字一卷第70頁第3 行至第8
      行）；後經檢察官於本院審理中詰問，及本院提示證人甲
      女偵查筆錄後，改稱：遭被告以手指插入陰道性交應總計
      5 次（見本院訴字一卷第72頁第8 行）；嗣再經檢察官詰
      問確認後，復改稱應總計為4 次（見本院訴字一卷第72頁
      背面第16行至第18行）。觀諸證人甲女對於與被告性交行
      為之次數，雖在同一次審理程序說法不一，然本件事發至
      今已1 年餘，難以期待證人甲女之記憶可清晰明確，故關
      於性交次數之證述雖有所變更，衡情應屬正常，惟經詰問
      及本院訊問確認後，證人甲女確認為4 次，且大約指出該
      4 次之時間，本院認證人甲女對於性交次數、時間及經過
      之供述，具真實性，應堪採信，可認定被告確有於附表編
      號1 至4 之時間、地點，分別以附表編號1 至4 之方式，
      各對甲女為性交行為1 次。從而，綜合上情，並依罪疑惟
      輕原則，尚難認被告除對甲女為附表編號1 至4 所示之性
      交行為外，另於附表編號2 所示期間前1 、2 星期某日（
      即起訴書附表編號3），曾對甲女為性交行為。
（二）又證人甲女於本院審理中證述：最後1 次係於98年6 月28
      日（即附表編號4 ），在住處1 樓客廳，被告有強行將伊
      內褲脫掉，伊就將內褲穿上，如此行為2 、3 次，伊就說
      要上3 樓房間睡覺，被告10至20分鐘後，也隨同上去，並
      脫掉伊內褲，用手指伸入伊陰道，並叫依幫他打手槍，但
      伊沒有幫他，該次沒有表達出拒絕被告的意思，也沒有反
      抗行為。第3 次（即附表編號3 ）是最後1 次前1 、2 天
      ，在媽媽（即乙女）房間內，當時妹妹在同一張上睡覺，
      被告脫下伊內褲，伊沒有阻止被告，也是以手指插入伊陰
      道，伊也沒有向被告表示不要，被告沒有用身體壓制伊，
      當時覺得很厭惡（見本院訴字一卷第69頁背面倒數第6 行
      至第70頁第18行、第74頁第10行至第75頁第4 行、第75頁
      背面倒數第6 行至第76頁背面第3 行）等語。其中關於附
      表編號3 、4 所示犯行部分，因被告為上開犯行時，甲女
      並無反對之意思表示，且亦無任何反抗或阻止動作，實無
      證據證明被告係在違反甲女之意願下，已妨礙甲女之意思
      決定自由。另關於附表編號4 所示犯行部分，被告在甲女
      住處3 樓房間內，對甲女為性交行為之10分鐘至20分鐘前
      ，固曾在甲女住處1 樓，先撫摸甲女胸部，並要求甲女脫
      褲子，當時甲女曾用手推被告身體，被告就強行脫下甲女
      內褲，甲女又將內褲穿上，掙扎2 、3 分鐘，被告欲以手
      指插入被告陰道，甲女拒絕，被告就隔著褲子用生殖器頂
      甲女生殖器，並親吻甲女，之後甲女就回3 樓了。惟本院
      審酌被告為如附表編號3 所示之性交行為時，甲女均無反
      對之意思，亦無反抗阻止之行為，被告主觀上認甲女已同
      意該性交行為，嗣於該次行為後2 、3 日，被告見到甲女
      ，在上開認知下，乃先以撫摸甲女胸部試探，並與甲女半
      推半就，待被告有意以手指插入甲女性器時，甲女即明確
      拒絕，被告見此，即停止以手指插入甲女性器，雖曾再親
      吻甲女及以生殖器貼近甲女私處，但仍尊重甲女之意思，
      並無任何強制動作，欲強行以手指插入甲女性器。整體而
      言，尚難認有強制性交、猥褻之行為。綜上，並無證據證
      明被告於附表編號3 、4 所示時間，對甲女為強制性交行
      為；且甲女於附表編號3 、4 所示之期間，已年滿16歲，
      尚難論以對14歲以上未滿16歲之女子為性交行為。
五、綜上，檢察官所提出之證據，均尚不足以證明被告上開3 日
    曾對於14歲以上未滿16歲之女子為性交或強制性交行為之情
    事。此外，遍查本件所有卷證資料，並無積極證據足資證明
    被告確有上開犯行，本件既不能排除被告並未犯罪之合理可
    疑，依首開說明，此部分本院自應為被告無罪判決之諭知。
據上論斷，應依刑事訴訟法第299 條第1 項前段、第301 條第1
項前段、第300 條，刑法第227 條第3 項、第4 項、第51條第5
款，判決如主文。
本案經檢察官張志杰到庭執行職務。
中    華    民    國   100    年    1     月    14    日
              刑事第四庭  審判長法  官  方百正
              
                                法  官  謝文嵐

                                法  官  郭任昇
以上正本證明與原本無異。
如不服本判決應於收受送達後10日內向本院提出上訴書狀，並應
敘述具體理由；如未敘述上訴理由者，應於上訴期間屆滿後20日
內向本院補提理由書（均須按他造當事人之人數附繕本）「切勿
逕送上級法院」。
中    華    民    國   100    年    1     月    14    日
                                書記官  葉玉芬
附表
 ┌──┬──────┬──────┬─────────────┬─────────┐
 │編號│時       間 │地        點│行為方式                  │主文罪名及宣告刑  │
 ├──┼──────┼──────┼─────────────┼─────────┤
 │1   │98年6 月28日│甲女住處2 樓│劉○○先對甲女親吻、擁抱、│劉○○對於十四歲以│
 │    │前1 個多月之│房間        │撫摸胸部及下體，再以手指進│上未滿十六歲之女子│
 │    │某日        │            │入甲女性器。              │為性交，處有期徒刑│
 │    │            │            │                          │壹年參月。        │
 │    │            │            │                          │                  │
 ├──┼──────┼──────┼─────────────┼─────────┤
 │2   │98年6 月17日│甲女住處廚房│劉○○對甲女親吻、擁抱、撫│劉○○對於十四歲以│
 │    │前之5 、6 月│（起訴書誤載│摸胸部及下體，再以手指進入│上未滿十六歲之女子│
 │    │間某日      │甲女住處房間│甲女性器持續1 分鐘，相隔5 │為性交，處有期徒刑│
 │    │            │）          │至10分鐘後，再以手指進入甲│壹年參月。        │
 │    │            │            │女肛門。                  │                  │
 │    │            │            │                          │                  │
 ├──┼──────┼──────┼─────────────┼─────────┤
 │3   │98年6 月28日│乙女房間    │劉○○以手指進入甲女性器  │無罪。            │
 │    │前1、2天    │            │                          │                  │
 │    │            │            │                          │                  │
 │    │            │            │                          │                  │
 ├──┼──────┼──────┼─────────────┼─────────┤
 │4   │98年6月28日 │甲女住處3 樓│劉○○以手指進入甲女性器  │無罪。            │
 │    │凌晨4時許   │房間        │                          │                  │
 │    │            │            │                          │                  │
 │    │            │            │                          │                  │
 ├──┼──────┼──────┼─────────────┼─────────┤
 │5   │97年12月16日│甲女住處房間│劉○○對甲女親吻、擁抱、撫│劉○○對於十四歲以│
 │    │晚間某時許  │            │摸胸部及下體              │上未滿十六歲之女子│
 │    │            │            │                          │為猥褻之行為，處有│
 │    │            │            │                          │期徒刑陸月。      │
 │    │            │            │                          │                  │
 ├──┼──────┼──────┼─────────────┼─────────┤
 │6   │97年12月16日│甲女住處廚房│劉○○對甲女親吻、擁抱、撫│劉○○對於十四歲以│
 │    │後2 、3 日之│            │摸胸部及下體              │上未滿十六歲之女子│
 │    │某日23時許  │            │                          │為猥褻之行為，處有│
 │    │            │            │                          │期徒刑陸月。      │
 │    │            │            │                          │                  │
 └──┴──────┴──────┴─────────────┴─────────┘

附錄本案論罪科刑法條：
刑法第227條第1項
對於未滿14歲之男女為性交者，處3 年以上10年以下有期徒刑。
對於未滿14歲之男女為猥褻之行為者，處6個月以上5年以下有期
徒刑。
對於14歲以上未滿16歲之男女為性交者，處7年以下有期徒刑。
對於14歲以上未滿16歲之男女為猥褻之行為者，處3年以下有期
徒刑。